# 生物资产在现金流量表列示的问题

提问人：coolfish 时间：2012-05-27 10:24:51
有家奶牛场，全年的饮料减少数，除了泌乳牛领用且计入当期存货成本外，还有很大一部分是非成熟的各类后备牛领用，对于后备牛领用的这部分材料，在现金流量表上应体现在采购商品提供劳务支付的现金还是投资活动下的购买其他资产？

回答人：chenyiwei
这些后备牛成熟之后是否将作为生产性生物资产？即，这部分饲料成本是否将构成生产性生物资产的资本化成本？如果是，则为这部分牛购买饲料的现金流出属于购建非流动资产支付的现金。